【裁判字號】    99,聲判,25
【裁判日期】    991228
【裁判案由】    聲請交付審判
【裁判全文】
臺灣臺北地方法院刑事裁定              99年度聲判字第25號
聲  請  人  范世明
            吳琨琳
共      同
代  理  人  林德川律師
被      告  白信德
            王建哲
            陳秀夫
上列聲請人因被告業務過失致死等案件，不服臺灣高等法院檢察
署檢察長中華民國99年1月11日，99年度上聲議字第359號駁回聲
請再議之處分（原不起訴處分案號：臺灣臺北地方法院檢察署98
年度偵續五字第1號），聲請交付審判，本院裁定如下：
    主  文
聲請駁回。
    理  由
一、按聲請人不服上級法院檢察署檢察長或檢察總長認為再議無
    理由而駁回之處分者，得於接受處分書後10日內委任律師提
    出理由狀，向該管第一審法院聲請交付審判；刑事訴訟法第
    258條之1第1項定有明文。經查，聲請人即聲請人以被告陳
    秀夫、王建哲、白信德涉嫌過失致死罪嫌、被告白信德另涉
    嫌業務上登載不實罪嫌，向臺北地方法院檢察署檢察官提出
    告訴，經臺灣臺北地方法院檢察署檢察官偵查後，於民國98
    年11月30日以98年度偵續五字第1號為不起訴處分，聲請人
    不服聲請再議，嗣經臺灣高等法院檢察署檢察長於99年1月
    11日以99年度上聲議字第359號駁回再議，該處分書先後於
    99年1月20日寄存送達於聲請人范世明位於彰化縣田中鎮○
    ○路○段1195號之住址、於99年3月9日送達聲請人吳琨琳本
    人等情，業經本院調閱上開案件卷宗核閱無訛。而聲請人2
    人均於99年1月29日委任律師向本院提出本件聲請，有本院
    收狀戳章及委任狀附卷可稽。是本件聲請交付審判程式合於
    前揭法定程式要件，合先敘明。
二、本件聲請人原告訴意旨略以：被告王建哲係址設臺北市松山
    區○○○路66號博仁醫院（下稱博仁醫院）院長；被告陳秀
    夫係該醫院內科主任醫師；另被告白信德則係該醫院外科主
    住，三人均係從事醫療業務之人。被害人范淑蓮（已歿，即
    聲請人吳琨琳之妻、聲請人范世明之胞妹）於民國88年9月8
    日至同年10月4日止，因上腹疼痛至博仁醫院就診，由被告
    陳秀夫負責診療，因疑有罹患胃癌，遂於同年9月14日對被
    害人為上消化道內視鏡（胃鏡）及病理切片檢查，雖未發現
    惡性細胞，惟被告陳秀夫本應注意有關胃癌之診斷，最佳方
    法係先內視鏡檢查，再以病理切片為查證，又病理切片有偽
    陰性之反應，故必須審慎為之，且當時被告陳秀夫係內科主
    任醫師，已具有此醫療知識與經驗，並無不能注意之情事，
    竟疏未注意應進行深入檢查及診斷，致未發現被害人范淑蓮
    早已罹患胃癌，反診斷為消化性潰瘍併出血及急性胃盆腔炎
    。同年10月22日起至同月28日止，被害人范淑蓮又因腹痛至
    博仁醫院急診並住院治療，被告王建哲當時係主治醫師、被
    告白信德係會診醫師，本應注意上開胃癌之診斷方法，且當
    時被告王建哲擔任該醫院院長，已具有此醫療知識與經驗，
    亦無不能注意之情事，竟疏未注意被害人范淑蓮前有疑似罹
    患胃癌之病症，應實施內視鏡檢查，及作病理切片檢查，亦
    未能發現被害人范淑蓮已罹患胃癌，而診斷為急性胃盆腔及
    腹膜炎與消化性潰瘍。另被告白信德明知未於被害人范淑蓮
    住院期間為其治療胃疾及勸其接受內視鏡及病理切片檢查而
    遭拒，但為協助被告王建哲、陳秀夫及自己脫免刑責，竟基
    於業務上登載不實文書之故意，於同年10月25日，在上開醫
    院內，將此不實之事項，利用不知情之住院醫師蔡明福、助
    理杜天福登載於業務上作成之文書即病歷，足以生損害於被
    害人范淑蓮。嗣被害人范淑蓮因被告陳秀夫、王建哲上開診
    斷上之過失，遲未發現其已罹患胃癌，延誤治療，同年12月
    1 日因吐血，前往彰化基督教醫院住院治療時，始診斷為晚
    期胃癌合併癌性腹膜炎及肝移轉，同月8日不治死亡。因認
    被告王建哲、陳秀夫、白信德涉有刑法第276條第2項之業務
    過失致死罪嫌（原不起訴處分書中雖僅記載被告白信德部分
    僅涉及業務上登載不實罪嫌，惟告訴意旨有告訴被告白信德
    涉及業務過失致死之犯嫌，而檢察官就此部分有為偵查行為
    ，而不起訴處分書就此部分亦有實質認定，故此部分亦屬得
    聲請交付審判之範圍，合先敘明），被告白信德則另涉同法
    第215條之業務上登載不實文書罪嫌云云。
三、聲請交付審判意旨詳附件刑事交付審判聲請狀、刑事交付審
    判補充理由狀(一)至(七)所載，因認原不起訴處分書既有前述違
    誤，臺灣高等法院檢察署檢察長未查上情即將聲請人之再議
    駁回，亦顯有不當，為此聲請交付審判等語。
四、按犯罪事實應依證據認定之，無證據不得認定其犯罪事實，
    刑事訴訟法第154條第2項定有明文；又聲請人之告訴，係以
    使被告受刑事訴追為目的，是其陳述是否與事實相符，仍應
    調查其他證據以資審認；而犯罪事實之認定，應憑證據，如
    未能發現相當證據，或證據不足以證明，自不能以推測或擬
    制之方法，以為裁判基礎；另認定不利於被告之事實，須依
    積極證據，苟積極證據不足為不利於被告事實之認定時，即
    應為有利於被告之認定，更不必有何有利之證據（最高法院
    40年臺上字第86號及30年上字第816號判例意旨足資參照）
    。
五、被告王建哲、陳秀夫、白信德於偵查中均堅決否認有業務過
    失致死犯行，被告白信德亦堅決否認有業務上登載不實之犯
    行，被告陳秀夫辯稱：伊係被害人范淑蓮於88年9月8日至同
    年10月4日止，至博仁醫院住院診療時之主治醫師，惟經伊
    於同年9 月14日施予胃鏡診斷，有懷疑是胃癌，但做病理切
    片送往臺北醫學院附設醫院（後改制為臺北醫學大學附設醫
    院，下稱臺北醫學院附設醫院）病理科檢查，結果呈胃潰瘍
    ，故診斷為消化性潰瘍併出血及急性胃盆腔炎，伊並施予適
    當之治療，嗣病患出院後伊就未參與其他醫療行為。又病理
    切片檢查報告仍有百分之十一偽陰性反應，縱使為切片檢查
    ，亦不可能百分之百確定患者是否罹患胃癌，伊已盡應注意
    之義務等語；被告王建哲辯稱：在被害人范淑蓮住院之88年
    10月22日至28日期間，伊並未參與醫療之行為，伊並無過失
    可言等語；被告白信德則以：伊係博仁醫院外科主任醫師，
    伊去查房的時候會帶著總醫師、助理、護理人員去查房，病
    患要做何種醫囑，總醫師或助理會登錄，事後伊會看過再簽
    名或蓋章。本件伊於88年10月25日對被害人范淑蓮表示可能
    罹患胃癌，必須再實施胃視鏡檢查，然遭其拒絕，經伊指示
    住院醫師蔡明福記載，蔡明福醫師則再交代助理杜天福填寫
    ，伊並無登載不實，亦無醫療疏失等語置辯。
六、按刑事訴訟法第258條之1規定聲請人得向法院聲請交付審判
    ，揆其立法意旨，係對於「檢察官不起訴裁量權」制衡之一
    種外部監督機制，法院之職責僅在就檢察官所為不起訴之處
    分是否正確加以審查，藉以防止檢察機關濫權，依此立法精
    神，同法第258條之3第 3項規定「法院就交付審判之聲請為
    裁定前，得為必要之調查」，所謂「得為必要之調查」，係
    指調查證據之範圍應以偵查中曾顯現者為限，不可就新提出
    之證據再為調查，亦不可蒐集偵查卷宗以外之證據，否則將
    與刑事訴訟法第 260條之再行起訴規定混淆不清。法院於審
    查交付審判之聲請有無理由時，除認為聲請人所指摘不利被
    告之事證，未經檢察機關詳為調查或斟酌，或不起訴處分書
    所載理由違背經驗法則、論理法則或其他證據法則者外，不
    宜率予交付審判。所謂聲請人所指摘不利被告之事證，未經
    檢察機關詳為調查，係指聲請人所提出請求調查之證據，檢
    察官未予調查，且若經調查，即足以動搖原偵查檢察官事實
    之認定及處分之決定，倘調查結果，尚不足以動搖原事實之
    認定及處分之決定者，仍不能率予交付審判。
七、經查：
（一）本件被害人范淑蓮至博仁醫院就診之88年9月、10月間，
      被告王建哲係博仁醫院之院長，被告陳秀夫係該醫院內科
      主任醫師，被告白信德則係該醫院外科主住，3人均係從
      事醫療業務之人。被害人范淑蓮於88年9月8日因腹部疼痛
      至博仁醫院就醫，並住院至同年10月4日（下稱第一次住
      院期間），期間由被告陳秀夫擔任主治醫師，並診斷為消
      化性潰瘍併出血及急性胃盆腔炎。被害人范淑蓮復因腹痛
      於同年10月22日至28日至博仁住院（下稱第二次住院期間
      ），經主治醫師被告白信德診斷為急性胃盆腔炎、腹膜炎
      及消化性潰瘍。嗣被害人范淑蓮於同年12月1日，又因胃
      疾至彰化基督教醫院院住院治療，經診斷為晚期胃癌，於
      同年12月8日因晚期胃癌併腹膜轉移肝轉移導致頑固性大
      量胃出血而不治死亡之事實，業經聲請人指訴明確，且為
      被告陳秀夫、王建哲、白信德所不爭執，復有博仁醫院病
      歷、診斷證明書、彰化基督教醫院診斷書、死亡證明書在
      卷可稽。
（二）被害人范淑蓮於第一次住院期間，被告陳秀夫於88年9月1
      1日對被害人范淑蓮施以胃鏡檢查，發現胃內有一個1.8乘
      1.6公分潰瘍，潰瘍有不乾淨底部，胃內並有咖啡狀液體
      ，被告陳秀夫懷疑被害人范淑蓮有惡性腫瘤（即胃癌），
      即於同年9月14日為其作胃鏡切片，並將切片送台北醫學
      院附設醫院為病理組織檢查，惟臺北醫學院附設醫院病理
      組織檢查報告單檢查結果係胃潰瘍，並未發現有惡性組織
      ，始診斷為消化性潰瘍併出血及急性胃盆腔炎之事實，業
      經被告陳秀夫供承在卷，並有博仁醫院88年12月8日診斷
      證明書影本1紙、被害人88年10月4日博仁綜合醫院出院病
      歷摘要1份、被害人88年9月8日起至88年10月4日止之博仁
      醫院病歷記錄、內視鏡檢查單、超音波檢查照會單、會診
      單、醫囑單、台北醫學院附設醫院病理組織檢查報告單等
      附卷可稽。
（三）又被害人范淑蓮其後第二次住院期間，由被告王建哲醫師
      為主治醫師，同月23日被告王建哲曾以會診單請求外科醫
      師會診後，被告白信德醫師於同月24日起至同月27日止，
      曾對被害人進行會診，亦擔任主治醫師，並於同月25日向
      被害人范淑蓮表示須再為胃鏡檢查，然被害人范淑蓮以才
      做過胃鏡檢查沒多久而拒絕檢查，故診斷為急性胃盆腔及
      腹膜炎與消化性潰瘍之事實，有博仁醫院88年12月8日診
      斷證明書影本1紙、被害人同月22日博仁醫院急診記錄、
      被害人同月28日出院病歷摘要各1份、被害人同月22日至
      同月28日博仁綜合醫院病歷記錄、超音波檢查單暨照會單
      、會診單及醫囑單等各1份在卷足憑。且據被告白信德於
      偵訊中供稱：「（問：〈提示會診單、臨時醫囑單、長期
      醫囑單〉上面王建哲的章是否代表他同意或建議實施醫療
      行為？）是，王建哲是醫療團對成員之一。我們都是主治
      醫師，但大部分的醫療行為都是我負責的，但王建哲蓋章
      的部分代表他有同意。從出院病歷摘要『主治醫師』欄就
      可以看出主要的負責醫師是誰」等語（見96年度偵續四字
      第5號卷第36頁），足認被告王建哲、白信德均係被害人
      范淑蓮之主治醫師。被告王建哲雖辯稱：伊於被害人范淑
      蓮於88年10月22日起至同月28日間住院期間，伊並非主治
      醫師，至博仁醫院同月22日有關被害人范淑蓮病歷、醫囑
      單及血液檢驗單上「王建哲」之長方形小章，係各科室留
      存僅供行政流程所用云云。經查，醫院醫囑單，係醫師以
      口頭交代醫療助理紀錄病患應為之診斷、檢查或處方，醫
      師於製作醫囑單時，應不須院長之長方章以方便醫院內之
      行政流程。然觀諸卷附被害人范淑蓮同月23日一般生化檢
      驗單、尿糞檢驗單、血液檢驗單上，確有「王建哲」之長
      方形章，或「博仁綜合醫院外科主任醫師白信德」之正方
      形章，此有各該單據1份附卷可佐，若被告王建哲上開供
      述屬實，則上開單據應均為「王建哲」之長方形章，應無
      「博仁醫院外科主任醫師白信德」之正方形章蓋用其上之
      情形，而博仁綜合醫院同月22日病歷記錄上，及同月23日
      會診單之請求醫師欄位上，以及同月22日起至同月25日之
      長期醫囑單上與自同月23日起至同月28日止之臨時醫囑單
      上，除「王建哲」之長方形章外，並無其他醫師之印章或
      簽名，此有該病歷記錄、會診單及臨時、長期醫囑單等1
      份在卷足憑，則被告王建哲應係被害人范淑蓮於88年10月
      22 日起至同月28日間住院治療期間之主治醫師，被告白
      信德則係於此期間之會診後之主治醫師，應可認定。是被
      告王建哲上開辯解，與事實不符，尚難憑採。
（四）被害人范淑蓮於第二次住院期間，被告白信德於同月25日
      巡房時向范淑蓮稱可能罹患胃癌，建議其須再次接受胃鏡
      檢查，但經被害人范淑蓮以才做過沒多久拒絕檢查，被告
      白信德則口頭指示住院醫師蔡明福記載，蔡明福再交代助
      理杜天福於病歷紀錄上記載等情，業據被告白信德供陳明
      確，核與證人蔡明福於偵訊中證稱：被告白信德有告訴病
      患懷疑是胃癌，並表示要再做一次胃鏡檢查，遭病人拒絕
      ，當時現場有被告白信德、杜天福、伊、護理人員及病患
      旁另一人，白信德指示伊在病歷上記載此事，因伊沒空才
      指示杜天福記載等語（見96年度偵續三字第19號卷第54頁
      ）、證人杜天福於偵訊中證稱：88年10月25病歷是伊寫的
      ，被告白信德在查房時有建議被害人范淑蓮再作一次胃鏡
      檢查，但被害人范淑蓮說他9月份才做過，就拒絕醫師建
      議，當時現場有被告白信德、蔡明福、伊、護士及病患之
      家屬，白信德有指示蔡明福醫師在病歷上記載此事，蔡明
      福後來指示伊填寫等語（見96年度偵續三字第19號卷第53
      頁、98年度偵續五字第1號卷第46至47頁）大致相符，並
      有上開記載「Advised FGS again but Pt.refused」（即
      建議再做胃鏡檢查，但病患拒絕）」之病歷記錄在卷可稽
      。是被告白信德之辯解，與證人蔡明福、杜天福之證詞互
      核相符，應堪採信。是被告白信德既有為上開建議，該病
      歷亦是在其授權下由助理代寫，被告白信德並於病歷上核
      章以示負責，所載與事實並無不同，核與刑法之業務登載
      不實罪尚屬有間。
（五）檢察官將本件扣案病歷及卷證送行政院衛生署醫事審議委
      員會鑑定，其三次之鑑定結果分別認為：
    1.「一、胃癌之發現以內視鏡加上切片檢查最為清楚（診斷
      率百分之86點2至百分之95點6），病患於88年9月11日至
      博仁醫院接受胃鏡檢查時，醫師已懷疑其胃潰瘍為惡
      性潰瘍的可能性，但病理報告切片，並未顯示有惡性組織
      。在年輕性的胃癌病例中，其癌細胞往往是未分化的，而
      且往黏膜下層浸潤，因此，一次的切片未必採到癌細胞。
      二、依據病歷記載，醫師於88年9月11日之胃鏡報告及88
      年10月4日之出院病歷摘要，均提及懷疑病患惡性潰瘍的
      可能性，醫師已告知病患有胃癌的可能性，如是，醫師已
      盡告知之責」。此有該會衛署醫字第89037881號函暨所附
      鑑定書在卷足資佐證。依此鑑定意見，可知是胃鏡加上切
      片檢查固然為醫學上確定胃癌之最清楚方法，然結果並非
      百分之百。基此，被害人范淑蓮於前揭時間至博仁醫院接
      受胃鏡檢查，經被告陳秀夫診斷結果，懷疑其胃潰瘍為惡
      性潰瘍之可能性，並將病理切片送臺北醫學院附設醫院檢
      查，惟未顯示有任何惡性組織，此可能因一次之切片樣本
      並未採到已分化之癌細胞，且受黏膜下層浸潤之影響，故
      縱使患者已罹癌症，切片病理檢查亦可能僅為一般潰瘍反
      應，是被告陳秀夫據此診斷被害人范淑蓮為一般胃潰瘍，
      其檢查之方式、診斷之結果，已符合醫療常規，並無可議
      之處。另被告陳秀夫既已懷疑被告罹患胃癌之可能性，而
      於88年9月11日之胃鏡報告及88年10月4日之出院病歷摘要
      記載之，並且將胃切片檢體送往臺北醫學院附設醫院檢驗
      ，應可推論其已告知病患其可能罹患胃癌。退步而言，縱
      被告陳秀夫未告知被害人范淑蓮其可能罹患胃癌，其係信
      賴臺北醫學院附設醫院所出具之病患切片病理組織檢查報
      告確認為胃潰瘍，而基於可信之醫學證據所為，尚難謂被
      告陳秀夫未盡告知之義務。
    2.「一、病理切片檢查才是確定胃癌的唯一方法。二、病患
      被害人范淑蓮於民國88年9月14日在博仁醫院接受胃鏡檢
      查時，其病理切片檢查報告為胃潰瘍，並未發現惡性細胞
      。．．．四、博仁醫院陳秀夫及王建哲醫師可以依上消化
      道內視鏡檢查懷疑病患有胃癌，但如要確定胃癌，則需靠
      切片的病理診斷。五、胃癌的檢查以上消化道內視鏡為最
      優先之選擇，如果有懷疑的病灶，則必需作切片檢查，這
      一點，陳、王二位醫師已完成檢查。．．．二位醫師僅能
      從胃鏡檢查資料中懷疑胃癌的可能，而在切片報告無法確
      定胃癌時，醫師也無法確定患者是否罹患胃癌。且經常不
      敢負於病理切片未證實下做手術之責。七、依病歷紀錄，
      病患范淑蓮於民國88年10月25日拒絕再次接受胃鏡檢查。
      八、博仁醫院88年9月11日胃鏡檢查即懷疑病患有惡性腫
      瘤，雖未能自胃鏡檢查中診斷出胃癌，若能給予病患作超
      音波或電腦斷層攝影等檢查，或許可以較早發現病情，但
      40天後，曾勸導病患再次接受胃鏡檢查，醫師們已盡到醫
      療責任，並無延誤病情」。此有該會衛署醫字第091003
      4733號函暨所附鑑定書（下稱第二次鑑定意見書）在卷足
      資佐證。由此可證，病理切片檢查仍是確定胃癌之唯一方
      法，且在病理切片檢查報告未確認罹患癌症之前，以現今
      之醫學技術而言，醫師無法依其他檢查方法確認患者確實
      罹患胃癌，而得採取立即之手術治療。被告陳秀夫既已作
      胃鏡檢查及病理切片檢查，另被告王建哲有請求被告白信
      德會診，而被告白信德有建議被害人范淑蓮做胃鏡檢查遭
      拒，則其等處理方式並無可議之處，難謂被告陳秀夫、王
      建哲、白信德有何醫療疏失。
    3.「一、內視鏡檢查加上切片檢查是目前胃癌診斷的最佳選
      擇。除了內視鏡檢查外，尚有以下檢查方式可以提升胃癌
      的診斷率，如內視鏡超音波、電腦斷層、磁振照影或鋇劑
      攝影等方式。上述這些檢查均屬間接證據，證明病人可能
      患有胃癌。如要直接發現癌細胞，只有靠病理切片檢查證
      實。二、胃癌的直接證據是病理組織切片或細胞學檢查。
      其他輔助檢查方式均屬於間接證據，並無法直接證明病人
      患有胃癌。醫師未進行上述檢查不應被認為有誤診胃癌的
      醫療疏失。三、（1）「消化性胃潰瘍」一詞中的消化性
      潰瘍部分，可以是良性潰瘍及惡性潰瘍；其中惡性潰瘍大
      部分是胃癌，其次是胃淋巴瘤、胃肉瘤等，因此胃癌可以
      以消化性潰瘍合併出血形式出現（2）一般胃腸科醫師作
      胃鏡檢查時，如果發現潰瘍周圍不規則、周圍有結節狀、
      潰瘍底部不規則或周圍黏膜有下陷現象、四周的皺褶變大
      、變小或無法達到潰瘍周圍等現象，都可以懷疑這個潰瘍
      是惡性潰瘍（3）又消化性潰瘍治療一個月而未見改善，
      胃鏡檢查時必須注意潰瘍的變化（變大、變小、有無新的
      不規則現象如結節、下陷、皺褶變大、變小或中斷等），
      而且必須再作切片檢查，才能確定是否患有胃癌（4）切
      片檢查是證明癌症的直接證據，其他檢查無法直接證實。
      四、胃鏡檢查會進行喉部局部麻醉，此部分需簽訂同意書
      ，並將同意書貼於病歷上。五、斷層掃描及胃超音波檢查
      可以發現疑似胃腫瘤、胃癌或其他腫瘤影像，但無法確認
      是否為胃癌。六、病人應斷食，一般而言，胃鏡檢查前應
      斷食8-10小時，胃鏡檢查之相片或影片應和病歷資料共同
      保存。七、病人在醫師詳細告知檢查利與弊及必要性後，
      如仍拒絕檢查，醫師應在病歷上記錄，最好在病歷上有病
      人之簽名，也同時應告知家屬，如病人本堅持不接受檢查
      ，醫師可以希望病人出院，因為已無法達到醫療目的。」
      此有該會衛署醫字第0950212501號函暨所附鑑定書在卷足
      資佐證。由上可知，欲證明病人可能患有胃癌，要直接發
      現癌細胞，醫學上只有靠病理切片檢查，至於內視鏡超音
      波、電腦斷層、磁振照影或鋇劑攝影等方式檢查，僅能懷
      疑病患罹患胃癌，屬間接證據，最終仍須靠內視鏡加上病
      理切片檢查始能確認。是被告陳秀夫以內視鏡檢查懷疑范
      淑蓮罹患胃癌，並做病理切片檢查，而被告王建哲已請求
      被告白信德會診，而被告白信德認被害人范淑蓮可能罹患
      胃癌而建議其做胃鏡檢查遭拒，致無法病理切片檢查，縱
      未為其他之檢查，應認其等已盡醫療責任與義務，並無延
      誤病情治療時機或違背其他醫療常規之情事。
（六）關於臺北醫學院附設醫院所出具之TMCH0000000病理組織
      檢查報告單（下稱下爭報告單）部分：
    1.經查，系爭報告單係被告陳秀夫於99年9月14日以胃鏡切
      片方式採集被害人范淑蓮胃中檢體組織，由博仁醫院於翌
      日送往臺北醫學院附設醫院做病理組織檢查，而由蘇順景
      、羅承裕所製作，並由臺北醫學院附設醫院所出具，且內
      容與檔案原始資料內容相符乙節，有臺北醫學院附設醫院
      92年2月26日校附醫歷字第0838號函暨檢附之病歷資料查
      詢意見會簽表、94年6月6日校附醫病理字第0504號函暨檢
      附之88年9月份電腦檔帳單可憑。而蘇順景、羅承裕於開
      立系爭病理組織檢查報告單時，確分別為該院之病理科主
      治醫師及住院醫師，其中蘇順景自80年8月1日至89年2月
      29日任台北醫學院病理科專任主治醫師，羅承裕自88年8
      月9日至93年1月31日任病理科住院醫師，且蘇順景具解剖
      病理專科醫師證書（病解專醫字第00057號），羅承裕醫
      師具有醫師證書（醫字第03143號），並於88年10月11日
      領有行政院衛生署所核發之醫字第031043號醫師證書，其
      生效日為88年9月14日（考試及格榜示日）等情，有臺北
      醫學院附設醫院92年11月27日校附醫人字第0470號函檢附
      蘇順景病理科專科醫師證書、羅承裕醫師證書、該院校附
      醫人字第1053號函可參，又蘇順景、羅承裕88年間確任職
      台北醫學院，並領有薪資所得乙節，亦有財政部台北市國
      稅局信義稽徵所94年1月27日財北國稅信義綜所二字第094
      0000899號函檢附羅承裕88年度綜合所得稅核定通知書、
      財政部台北市國稅局松山分局94年2月4日財北國稅松山綜
      所字第0940201545號函檢附蘇順景88年度綜合所得稅核定
      通知書、扣繳憑單在卷可稽。又蘇順景於84年3月1日至89
      年2月1日；羅承裕於88年8月9日至92年2月1日，均於臺北
      醫學院投保，有臺北醫學院附設醫院92年11月27日校附醫
      人字第0470號函及中央健康保險局93年2月25日健保承字
      093000 2468號函、行政院衛生署衛署醫字第0940005 011
      號函可參，足證蘇順景、羅承裕出具系爭報告單時，確任
      職於臺北醫學院，且屬有權製作病理組織檢查報告單，是
      系爭報告單之真正，要屬無疑。
    2.又證人蘇順景於偵訊中證稱：系爭病理組織檢查報告單係
      伊所製作，伊依照被告陳秀夫給的病人胃標本，技術員有
      做成切片，先由羅承裕醫師看，伊再看，片子組織「有壞
      死」、「有發炎」，沒有看到癌細胞，就是胃潰瘍等語（
      見98年度偵續五字第1號卷第33頁），核與證人羅承裕於
      偵訊中證稱：病理切片是技術員所製作，伊看片子有看到
      壞死組織，認定是胃潰瘍，然後再由蘇順景看，這個案子
      因有法律糾紛，伊有回去調這個切片來看，還是確定是胃
      潰瘍等語相符（見同上卷第33至34頁）。準此，依上開證
      人之證述，確認系爭病理檢查報告結果為胃潰瘍，而非胃
      癌。則被告陳秀夫依據上開檢查結果，合理相信病患並非
      罹患胃癌，尚難認有何違反醫療常規之過失可言。
（七）綜上所述，可知被告陳秀夫於病患被害人范淑蓮第一次住
      院時，即施以胃鏡檢查及病理切片檢查，並告知可能罹患
      胃癌，惟系爭病理切片檢查報告結果為胃潰瘍，是被告陳
      秀夫既已依醫療常規做胃鏡及病理切片檢查，並據此診斷
      為胃潰瘍，則其行為尚難認有何違反醫療常規之過失可言
      。被告王建哲於被害人范淑蓮第二次住院時請求外科醫師
      會診，被告白信德醫師進行會診時，告知可能罹患胃癌，
      建議被害人范淑蓮再實施胃鏡檢查，但為其以才做過沒多
      久而拒絕，致無法確定是否有胃癌，亦難認被告王建哲、
      白信德認有何違反醫療常規之行為。從而，並無積極證據
      證明被告陳秀夫、王建哲、白信德有何未告知病患可能罹
      患胃癌，或延誤治療之過失。而被告白信德將病患拒絕胃
      鏡檢查之事實，口頭囑住院醫師蔡明福記載於病歷記錄，
      蔡明福再交代助理杜天福記載，與事實相符，自無業務上
      登載不實可言。
（八）聲請意旨所指摘各節，茲分述如下：
    1.聲請意旨謂：本件被告陳秀夫雖辯稱有於88年9月14日為
      被害人范淑蓮實施胃鏡檢查，但並無任何實施喉部局部麻
      醉之紀錄及病理資料，且護理記錄上未記載被害人范淑蓮
      於胃鏡檢查前8至10小時有實施斷食，且依規定胃鏡檢查
      之相片或影片應與病歷資料共同保存，何以相隔4個月後
      檢察官搜索扣押時，並未扣得胃鏡檢查造之影片？足證被
      告陳秀夫未實施胃鏡檢查及切片云云。惟查，被告陳秀夫
      確有於88年9 月14日對被害人范淑蓮實施胃鏡檢查及切片
      乙節，已認定如前，至於記錄上欠缺病患麻醉及斷食之資
      料，或單純未記載所致，尚難執此遽論未實施胃鏡檢查及
      病理切片。至檢察官搜索扣押病理記錄時固未同時扣得胃
      鏡檢查之造影片，然博仁醫院於執行胃鏡檢查時，採錄影
      方式處理，且影帶僅保存一年，有博仁醫院93年3月8日博
      總字第936030801號函在卷可稽。故檢察官於被害人范淑
      蓮胃鏡檢查後數月後執行搜索扣押時，可能影帶仍放置於
      機器上使用或與其他影帶放在一起，致搜索時未與病理資
      料同時扣得，然尚難遽論被告陳秀夫未實施胃鏡檢查及切
      片。是聲請人上開主張，尚難為不利於被告陳秀夫之認定
      。
    2.聲請意旨指稱：被告陳秀夫供稱其胃鏡病理切片有10片，
      然證人蘇景順、羅承裕僅稱檢驗只有1片，何以被告陳秀
      夫不全部送檢，以致取樣檢驗範圍過小，疏未檢出被害人
      已罹患為癌云云。惟查，依臺北醫學院附設醫院92年2月
      26 日校附醫歷字第0838號函所檢附之病歷資料查詢意見
      會簽表記載，「本檢體收到10個組織碎片......。」，足
      證被告陳秀夫有將全部切片檢體送驗。是聲請人上開主張
      ，與事實不符，難以憑採。
    3.聲請意旨指稱：根據彰化基督教醫院函示所附之郭集慶醫
      師說明，可知發現胃癌時，已有癌性腹膜炎及肝轉移，推
      估病灶的形成至少有數月之久。是被害人范淑蓮於88年11
      月10日住進彰化基督教醫院時，胃癌病灶已有數月之久，
      則被告陳秀夫是否有實施胃鏡及切片檢查，即有可疑。縱
      有實施，其未能發現被害人已罹患胃癌，亦顯有醫療疏失
      云云。惟查，被告陳秀夫於被害人范淑蓮第一次住院時，
      確有施以胃鏡檢查及病理切片檢查，並告知可能罹患胃癌
      ，然系爭病理切片檢查報告結果為胃潰瘍，故診斷為胃潰
      瘍，尚難認有何違反醫療常規之過失可言，已認定如前。
      且一次的切片樣本並未採到已分化之癌細胞，且受黏膜下
      層浸潤之影響，故縱使患者已罹癌症，切片病理檢查亦可
      能僅為一般潰瘍反應，但病理切片檢查仍為確定胃癌之唯
      一方法，且在病理切片檢查報告尚未確定前，依現今之醫
      學技術而言，並無任何醫師得依胃鏡檢查結果逕為判斷患
      者確罹有胃癌，而得採取立即之手術治療，亦如前述。準
      此，尚難僅憑胃癌之病灶的形成至少有數月之久，而據此
      推論醫師未為胃鏡切片之檢查或未檢查出係胃癌，而遽論
      被告陳秀夫有違反醫療常規之情形。是聲請人此部分之主
      張，尚難憑採。
    4.聲請意旨復指訴：被告陳秀夫並未領有行政院衛生署所頒
      發消化系專門醫師之執業執照，其實施胃鏡檢查，未具備
      胃鏡檢查之專業訓練與技術，致取樣未完備，自有過失甚
      明云云。惟查，醫師法僅要求必須合法取得醫師資格，始
      得執行醫療業務，否則即有醫師法第28條刑事責任。準此
      ，醫師只要係取得我國醫師資格，在無其他法令限制下，
      即得實施任何醫療行為，但需就其醫療行為自負其責。至
      於專科、次專科醫師係在醫療日趨專業下，所發展出之專
      業分工分類，並不代表未取得某專科、次專科醫師資格，
      即不得從事該專科所屬之醫療行為（至於未取得專科醫師
      資格，對外自稱專科醫師，乃屬醫師法第28條之2行政罰
      之問題）。而本件檢察官雖未調查被告陳秀夫是否取得消
      化系專科醫師資格，然被告陳秀夫既然取得醫師資格，且
      被告陳秀夫於偵訊中供稱其懷疑係胃癌，故才會做切片檢
      查，而且做了10片切片檢查，切片檢查是中間夾2塊、四
      個角各夾1塊，胃癌診斷不論是斷層掃瞄或超音波都只能
      參考，還是要以胃鏡為準等語（見95年度偵續三字第9號
      卷第11至16頁）。由此可知被告陳秀夫對於何以執行胃鏡
      切片之檢查、取樣方式，及其與其他診斷方式之區別等均
      能詳加說明，堪認其對於實施胃鏡及切片檢查具有相當程
      度之專業，且並無證據證明被告陳秀夫就其胃鏡檢查有何
      因欠缺專業訓練與技術致取樣未完備之過失。是上開聲請
      人之指摘，容有誤會，尚不足採。
    5.聲請意旨略以：關於病理切片檢查病患必須付費，然博仁
      醫院並未提出向病患收取費用之憑證，且亦無與臺北醫學
      院間之公文收文、發文字號及登記簿，檢察官偵查中卻未
      深入調查，且被告王建哲供稱病理組織報告係臺北醫學院
      附設醫院寄回博仁醫院醫院，然被告陳秀夫卻稱病理組織
      報告係點交博仁醫院專人送回，兩者顯有不同，檢察官率
      認本件被告陳秀夫有做病理切片及確有送驗，實屬可議云
      云。惟查，檢察官為查明博仁醫院是否有將被害人范淑蓮
      之胃鏡切片檢體送往臺北醫學院附設醫院病理檢查一事，
      已先後調查臺北醫學院附設醫院就病理檢查向博仁醫院醫
      院請款記錄部分（詳96年度偵續四字第5號不起訴處分書
      理由欄四(三)部分），確認臺北醫學院確有於88年9月15日
      收件被害人范淑蓮檢體及請款之記錄，且88年間所送之
      1490件之檢體均無單一檢體之簽收記錄。至博仁醫院向病
      患收費之憑證，僅屬證明方法之一，是檢察官未予函調，
      尚難認有何違法或不當之處。至臺北醫學院、博仁醫院間
      並無檢體之收、發文字號及登記簿，僅係該兩醫院間就此
      檢體送件之行政流程作業方式，然既所有檢體均係無單一
      收發及登記之記錄，而非僅本案有上開情形，則此部分尚
      難資為不利於被告之認定。至檢體病理檢查報告究竟係「
      寄回」或「點交專人送回」，僅係行政流程之細節，被告
      陳秀夫、王建哲之認知、記憶不同，於案情並無影響。是
      上開聲請人之指訴，亦難憑採。
    6.聲請意旨略稱：博仁醫院於88年間既然有登記醫事檢驗師
      ，則自為切片即可，何需送請其他單位檢驗？足認所謂胃
      鏡切片及送病理檢查，應屬不實云云。惟此部分已據檢察
      官偵查中詳加調查並說明不採之理由（詳96年度偵續四字
      第5號不起訴處分書理由欄三(六)部分），經核無違背經驗
      法則、論理法則及證據法則之情事，對照卷內資料，於法
      並無違誤。是聲請人此部分之指摘，尚難憑採。
    7.聲請意旨復稱：博仁醫院88年10月23日至25日之臨時醫囑
      單記載為被害人注射止痛針劑，被害人之疼痛並未疏減，
      然博仁醫院88年10月24至25之病歷記錄卻記載狀況穩定，
      痛苦減輕，足見病歷有偽造之嫌。且臨時醫囑單10月23至
      25日字跡均非同一，而24日、25日之筆跡與病歷記錄亦非
      同一，顯係事後偽造云云。惟查，病人疼痛狀況本隨時間
      而有變化，故臨時醫囑單與病歷記錄記載縱有不同，亦難
      謂有何偽造之嫌。至聲請人所指臨時醫囑單及病歷記錄字
      跡不同情形，或受命代筆之人有所不同，且病歷之記錄並
      非必須由診斷者所親筆書寫為其法定要件，自難據以推論
      有何登載不實之情形，是聲請人上開主張，均不足採。
    8.聲請意旨主張：被害人范淑蓮於88年10月22日再次回院時
      ，被告王建哲、白信德若懷疑病患罹患癌症之情況下，應
      請病患轉院或出院，或採取必要措施，或告知家屬，或建
      議病患做超音波斷層掃瞄，不難發現胃癌，卻一再予以止
      痛，反而延誤治療時機。且行政院衛生署醫事鑑定委員會
      第二次鑑定意見書第三點認為本案「10月22日以下兩側疼
      痛回院時，醫師未能做出確實診斷，警覺性有點不夠」，
      認被告王建哲、白信德未能診斷被害人范淑蓮為胃癌，確
      有治療延誤之過失云云。惟查，被害人范淑蓮於88年9 月
      14日胃鏡病理切片檢查結果，並未顯示罹患胃癌，而被告
      白信德於88年10月25日告知被害人范淑蓮可能罹患胃癌，
      需再實施胃鏡檢查，然遭被害人范淑蓮拒絕，已認定如前
      ，則被告白信德雖已懷疑被害人范淑蓮罹患胃癌並告知，
      並安排被害人范淑蓮做胃鏡檢查，惟被告王建哲、白信德
      基於信賴被害人范淑蓮前一個多月前才所做過之胃鏡切片
      檢查結果係胃潰瘍，且被害人范淑蓮拒絕再次實施胃鏡檢
      查，致被告白信德、王建哲無從確認是否罹患胃癌，而採
      取對應之治療方式，是應認被告白信德、王建哲已善盡醫
      療之責任，難認有何違反醫療常規，亦難以事後諸葛即認
      被告王建哲、白信德有欠缺警覺。至被告白信德、王建哲
      是否告知其應轉院或出院，或另告知家屬，或實施其他檢
      查、措施等方式，均非達成確認胃癌之必要手段。是聲請
      人此部分之指摘，亦難憑採。
    9.聲請意旨主張：被告白信德稱其交代蔡明福將病患拒絕胃
      鏡檢查之事記載於病歷，蔡明福再指示杜天福記載，此有
      違醫師一面看診一面記載病歷之醫療常規。且杜天福88年
      間未取得醫師資格，病歷記錄依醫療法第68條規定不能有
      代抄或代寫之情形，否則依民法第73條書寫無效，而行政
      院衛生署醫事審議委員會鑑定意見書採用無效之記錄為依
      據，此鑑定應屬無效云云。惟查，醫師執行業務時，應製
      作病歷，並簽名或蓋章及加註執行年、月、日，醫師法第
      12條第1項定有明文。關於病歷記載之時間點，我國法規
      並無相關強制規範，而法律上應側重病歷之記載與事實相
      符，是病歷由診治醫師親自書寫，固無問題，然醫療實務
      上若診治醫師授權他人書寫，且所載與事實相符，尚難以
      刑法之業務登載不實罪相繩。故被告白信德巡房時其醫囑
      未同時記載於病歷，而授權他人事後填寫，尚難認有何登
      載不實可言。至醫療法第68條所規定：「醫療機構應督導
      其所屬醫事人員於執行業務時，親自記載病歷或製作紀錄
      ，並簽名或蓋章及加註執行年、月、日。」，僅係規範醫
      療機構之管理層面，若醫師執行業務時授權他人書寫病歷
      ，並無所謂「病歷無效」之法律效果。是聲請人此部分之
      聲請，亦不足採。
    10.聲請意旨以：被告白信德稱其交代蔡明福將病患拒絕胃鏡
      檢查之事記載於病歷，然證人杜天福雖於96年9月20日偵
      查時有做建議作胃鏡檢查，但病患拒絕，然嗣後於98年9
      月29日偵訊時卻稱被告白信德有無說患什麼病就不清楚了
      ，也不記得有無勸病人再做檢查，是被告白信德有無告知
      被害人范淑蓮可能罹患胃癌？有無建議做胃鏡檢查？均有
      可疑云云。惟查，證人杜天福於98年9月29日偵訊時證稱
      ：「（問：當初病人有無說不要做什麼胃鏡檢查？）有，
      當時白信德有要求我做病歷記錄」、....、「（主治醫師
      有無勸病人再做檢查？）不記得了」等語。觀上開問題前
      後語意，可知檢察官後述問題應係欲瞭解被告白信德在被
      害人范淑蓮拒絕做胃鏡檢查後，有無再勸被害人范淑蓮
      必須做胃鏡之檢查而言，並非指被告自始至終均未建議被
      害人范淑蓮做胃鏡檢查。至證人杜天福於98年9月29日所
      證述被告白信德有無說患什麼病就不清楚了等語，衡情係
      證人未注意或記憶淡忘所致，尚難執此遽論被告白信德未
      告知病患可能罹患胃癌，以及未建議病患再做胃鏡檢查。
      是上開聲請人之指摘，亦難憑採。
    11.聲請意旨略稱：被告白信德於90年4月16日偵訊時表示被
      害人范淑蓮拒絕做胃鏡檢查時，是否有家屬在場已經不記
      得了等語。嗣於92年5月7日偵訊時改稱有家屬陪同但是關
      係不記得了等語。前後供述不一，足見被告白信德供稱有
      於88年10月25日建議被害人范淑蓮做胃鏡檢查，顯屬虛偽
      不實云云。惟查，醫師巡房所接觸之病人、病患家屬數目
      相當多，且就同一病人之巡房並非僅單一一次，實難精準
      記憶某次巡房至某位病人時其有無家屬陪同及其關係，是
      被告白信德供述即便前後不一，或因記憶淡忘、混淆所致
      ，但尚難執此遽論被告白信德確未建議被害人范淑蓮做胃
      鏡檢查。是聲請人此部分之主張，亦難憑採。
    12.聲請意旨稱：病歷記錄上顯示88年10月24日蓋有被告白信
      德之印文，然該日是星期日，且非被告白信德值班，顯見
      當日之病歷係虛偽登載云云。被告王建哲則辯稱其於88年
      10月24日病歷記錄上蓋章，表示其確有於當日巡房等語（
      見96年度偵續四字第5號卷第35頁）。經查，觀諸臨時醫
      囑單，88年10月24日確有相關醫囑之記載，雖無法確認當
      日診療醫師為何人，然已足認該日確有醫師對被害人范淑
      蓮進行診療。是被告白信德有於該日之病歷記錄上蓋章之
      原因，或因被告白信德確有至醫院親自巡房（並無證據證
      明博仁醫院於假日時，非值班之主治醫師即不可能到院巡
      房），或因被告白信德對於該醫師診療結果事後蓋章加以
      確認、同意（即由他醫師進行巡房，由主治醫師事後再進
      行確認後蓋章以示負責），尚難執此遽論被告白信德有何
      未執行醫療業務仍為虛偽登載之情事。是上開聲請意旨，
      亦難憑採。
    13.聲請意旨稱：88年10月24日、25日及27日病歷記錄筆跡相
      同，筆墨粗細同一，顯係一次書寫完成，且獨缺26日之病
      歷，顯見被告白信德確有偽造文書之犯行云云。惟查，88
      年10月25日之「病患拒絕做胃鏡檢查」之病歷記錄，係被
      告白信德當場於病患拒絕時，口頭指示住院醫師蔡明福記
      載，蔡明福再交代助理杜天福於病歷紀錄上記載，而杜天
      福則於事後記載乙節，已如前述，若被告白信德為掩飾其
      未建議病患做胃鏡檢查之疏失，而於事後登載此不實之事
      項於病歷，其大可自行書寫，豈有事後再拜託他人代筆登
      載不實事項，而甘冒遭他人拒絕或檢舉之風險？而聲請人
      所稱筆跡相同、筆墨粗細同一縱然屬實，僅能證明病歷係
      同一人書寫，而聲請人所稱欠缺10月26日之病歷，與登載
      不實亦無關聯，均尚難執以遽論被告白信德係事後為不實
      之登載。是上開聲請人之指訴，亦不足採。
    14.聲請意旨雖謂：若病歷記錄記載於88年10月25日建議范淑
      蓮做病歷檢查遭拒，何以臨時醫囑單（附於96年度偵續三
      自第19號卷第47頁）是在88年10月23日記載建議被害人范
      淑蓮做胃鏡檢查遭拒？顯見病歷記錄與臨時醫囑單都是事
      後才偽造的云云。被告白信德則辯稱：伊係排定10月23
      日在臨時醫囑單排定要做胃鏡檢查，但因為有好幾個人要
      做胃鏡，且等待行政流程及病患需空腹一個晚上，所以真
      正排入25日時向被害人范淑蓮說明，然遭其拒絕，所以伊
      交代查病房之醫師要做記錄，伊事後並在臨時醫囑單上補
      填病患拒絕胃鏡檢查等語。經查，被告白信德確實於查房
      時，有建議范淑蓮要做胃鏡檢查，而遭其拒絕乙節，已如
      前述，則被告白信德由自己或囑他人在臨時醫囑單、病歷
      記錄上記載病患拒絕胃鏡檢查，核與事實相符，自無登載
      不實之情形。而被告白信德事後將病患拒絕胃鏡檢查之事
      實，填入當時10月23日排定胃鏡檢查之臨時醫囑單上，雖
      時間有出入，但與病患拒絕做胃鏡之事實相符，尚難執此
      遽論被告白信德有何業務上登載不實之故意。
    15.聲請意旨略稱：根據被告白信德於偵訊中之供詞及醫囑單
      上記載，可知被告王建哲為醫療團隊成員之一，也是主治
      醫師，對於被告陳秀夫、王建哲所為之醫療均有同意及認
      可，足見被告王建哲與被告陳秀夫、被告白信德間，就醫
      療過失及偽造文書之犯行，有犯意之聯絡及行為之分擔云
      云。惟查，被害人范淑蓮第一次住院期間，依病歷記錄記
      載，被告陳秀夫擔任主治醫師，而被告王建哲並未參與任
      何醫療行為，已如前述，自難謂有何醫療疏失可言。另被
      害人范淑蓮第二次住院期間，被告王建哲係主治醫師之一
      ，並請求被告白信德會診，由被告白信德擔任主治醫師。
      而被告白信德並無醫療過失或業務上登載不實之行為，已
      認定如前，則被告王建哲同意及認可被告白信德之醫療行
      為，亦無過失致死或業務上登載不實可言。是聲請人上開
      主張，亦難憑採。
    16.聲請意旨復指稱：依臺北醫學院附設醫院函覆，蘇順景、
      羅承裕醫師於88年間在臺北醫學院附設醫院並無所得，足
      認9月間並無在臺北醫學院任職，如何製作病理檢查報告
      單？而羅承裕醫師係88年10月間始領得醫師證書，怎可能
      於9月間即在該院任職？又蘇順景醫師88年間任職於臺北
      醫學院附設醫院，而非於附設醫院任職，則其從事教職，
      依規定不能從事醫療及檢驗業務，且蘇順景醫師於88年間
      並無向臺北市政府衛生局辦理病理醫師執照登記，是蘇順
      景未在醫院任職，且為實際從事檢驗工作，其擅自製作系
      爭報告單，有偽造文書之嫌甚明。另羅承裕醫師醫師證書
      於88年9月14日生效，則從資料中可知他案之病理組織檢
      查報告單係88年9月6日所製作，則其違反醫師法甚明。又
      本件僅有一份系爭報告單，並無醫事檢驗師實施檢驗程序
      所製作之公文或病理申請單，顯然有違一般之檢驗程序，
      則系爭報告單應屬偽造云云。惟查，本件蘇順景是否涉嫌
      偽造文書、羅承裕是否涉嫌違反醫師法，並非在原不起訴
      處分書與處分書所認定之範圍，不僅非本件聲請交付審判
      所得之爭執範圍，且本件博仁醫院當時既將該院之病理切
      片均委由臺北醫學院附設醫院代為病理檢驗，並無證據證
      明被告陳秀夫、王建哲、白信德知悉臺北醫學院附設醫院
      就檢驗報告單之製作人員、過程有何問題，是此部分之爭
      執，尚與本案被告是否涉犯過失致死或業務上登載不實之
      罪嫌無涉，難以憑採。
七、綜上所述，臺灣臺北地方法院檢察署檢察官及臺灣高等法院
    檢察署檢察長就聲請人於偵查中提出之告訴理由及證據均已
    詳加斟酌，且因查無其他積極證據證明被告涉有聲請人人所
    指之犯行，乃依刑事訴訟法第252條第10款規定，分別予以
    不起訴處分及駁回再議之聲請，並於上開處分書中詳為論述
    法律上之理由，且原處分所載證據取捨及事實認定之理由，
    亦無違背經驗法則、論理法則及證據法則之情事，對照卷內
    資料，於法並無違誤。本件聲請意旨仍執前詞，對於原處分
    加以指摘求予交付審判，非有理由，應予駁回。
據上論斷，應依刑事訴訟法第258條之3第2項前段，裁定如主文
。
中    華    民    國    99    年    12    月    28    日
                  刑事第十一庭  審判長法  官  蔡守訓
                                      法  官  黃紹紘
                                      法  官  顧正德
上正本證明與原本無異。
本裁定不得抗告。
                                      書記官  郭錦賢
中    華    民    國    99    年    12    月    29    日

司法院資訊處製作；財團法人民間司法改革基金會備份。
